【裁判字號】    98,上訴,4267
【裁判日期】    990421
【裁判案由】    違反槍砲彈藥刀械管制條例等
【裁判全文】
臺灣高等法院刑事判決               98年度上訴字第4267號
上  訴  人
即  被  告  甲○○
指定辯護人  本院公設辯護人  李廣澤
上  訴  人
即  被  告  乙○○
指定辯護人  許碧真律師
上  訴  人
即  被  告  丙○○
選任辯護人  潘東翰律師
上列上訴人因違反槍砲彈藥刀械管制條例案件，不服臺灣板橋地
方法院97年度訴字第5261號，中華民國98年6月26日第一審判決
（起訴案號：臺灣板橋地方法院檢察署96年度偵字第26173號、
97年度偵字第29133號），提起上訴，本院判決如下：
    主  文
上訴駁回。
    事  實
一、乙○○前因施用毒品案件，經臺灣板橋地方法院以96年度簡
    字第1622號判決判處有期徒刑5月，再以96年度聲減字第542
    4號裁定減為有期徒刑2月又15日確定，甫於96年9月7日易科
    罰金執行完畢，猶不知悔改。緣與陳志鵬素有感情及金錢之
    糾葛，因多次向陳志鵬催討債務未果，心有不滿求助丙○○
    ，丙○○遂於96年9月24日上午某時，邀集甲○○及真實姓
    名年籍不詳、綽號「王吉」之成年男子，前往臺北縣中和市
    ○○路上某住宅內與乙○○會合。在該處住宅內，丙○○取
    出其以不詳方式取得之可發射子彈具有殺傷力改造手槍1枝
    （槍枝管制編號：0000000000號，含彈匣1個）及具有殺傷
    力之子彈1顆，在該處清理槍枝，並與甲○○、乙○○、「
    王吉」共同研議催討債務事宜，其等旋共同基於持有改造手
    槍、子彈以討債之犯意聯絡，於同日晚間10時40分許，推由
    「王吉」攜帶前開改造手槍、子彈，一同前往陳志鵬位於臺
    北縣中和市○○路290號10樓之11住處樓下，並與在該處接
    獲丙○○通知而前來參與討債之陳正鴻（原審判處罪刑確定
    ）會合。丙○○與陳正鴻、甲○○、乙○○及「王吉」等人
    乘坐電梯到達10樓，在進入陳志鵬住處以前，由「王吉」持
    有之已裝填子彈之前述槍枝不慎掉落地上，改由甲○○拾起
    持有，丙○○、甲○○、乙○○、陳正鴻及「王吉」等人為
    催討債務，竟共同基於恐嚇之犯意聯絡，一同進入陳志鵬住
    處，由甲○○手持上開改造手槍直指陳志鵬頭部，並以台語
    恫稱：「現在是有沒有要處理」等語，以此等加害生命、身
    體之惡怖通知恐嚇陳志鵬，致陳志鵬心生畏懼，恐危及同在
    屋內女友張彩紋之安全，遂出手與甲○○拉扯，欲奪下槍枝
    ，在陳志鵬握住槍柄將槍枝向後甩開之過程中，槍枝不慎擊
    發子彈，射中丙○○左側足部，致丙○○受有左側第一蹠骨
    粉碎性骨折之傷害（過失傷害部分未據告訴），乙○○、陳
    正鴻、「王吉」等人隨即攙扶丙○○離開，送往財團法人佛
    教慈濟醫院臺北分院（下稱慈濟醫院）急救，甲○○亦即離
    去。嗣經慈濟醫院為丙○○開刀取出子彈彈頭後，通報臺北
    縣政府警察局中和分局員警前往處理，始查悉上情，並由丙○○於96年9月28日帶同警方前往臺北縣中和市○○路226
    巷12號旁之廢棄攤架內，取出事後由「王吉」棄置在該處之
    前述改造手槍1枝（槍枝管制編號：0000000000號，含彈匣1
    個，惟扣案時該改造手槍之滑套已經損壞，且欠缺復進簧及
    復進簧桿）。
二、案經臺北縣政府警察局中和分局移送臺灣板橋地方法院檢察
    署檢察官偵查起訴。
    理  由
壹、程序方面：
一、按被告以外之人於檢察事務官、司法警察官或司法警察調查
    中所為之陳述，與審判中不符時，其先前之陳述具有較可信
    之特別情況，且為證明犯罪事實存否所必要者，得為證據，
    刑事訴訟法第159條之2分別定有明文。則被告以外之人於檢
    察事務官、司法警察官或司法警察調查中所為之陳述，須兼
    具可信性、必要性兩種要件，方得採為證據。至於是否符合
    前開要件，事實審法院除應衡酌該等筆錄作成之外部情況，
    就詢問有無出於不正方法、陳述是否出於非任意性、有無違
    反法定障礙事由期間不得詢問及禁止夜間詢問之規定、詢問
    時是否踐行告知義務、該等筆錄之記載與錄音或錄影內容是
    否相符等有無排除證據能力之各項，就該等陳述適法性與否
    為整體之考量外，另須就該等審判外之陳述內容，是否與發
    見真實，有重要關係等事實，予以判斷，且於理由內就此為
    必要之說明，始屬適法。（最高法院95年度臺上字第1198、
    1525、2534及5523號等判決意旨參照）查證人范小萍於警詢
    時之陳述，固係被告以外之人於警詢時之陳述，屬傳聞證據
    ，而證人范小萍經原審傳喚到庭行交互詰問後，就被告丙○○是否持有改造手槍一情所為陳述，與其於警詢時所證稱之
    情節有所不符，然參以證人范小萍警詢中之陳述筆錄，係於
    案發後3日經警訊問所製作，距離案發時點相近，衡情較少
    權衡利害得失，且觀察問答均能對問題清楚陳述，較之事後
    於原審審理時所為之證述，以籠統之方式答稱「不知道」「
    沒有」「不一定」「不清楚」等情，顯較可信，因認證人范
    小萍於警詢時所為之陳述，具有可信之特別情況，又衡諸全
    案卷證，證人范小萍於警詢時之證述，係本案除共同被告及
    被害人以外，未涉案第三人之證述，其證述具客觀性，復為
    證明犯罪事實存否所必要，依刑事訴訟法第159條之2之規定
    ，自有證據能力。
二、除上開所示外，以下所引證據，經本院當庭提示，檢察官、
    被告及其等辯護人均無意見，且未於言詞辯論終結前聲明異
    議，本院審酌該等證據作成之情況，認為適於為本件認定事
    實之依據，依刑事訴訟法第159條之5第2項規定，應具有證
    據能力。
貳、實體方面：
一、上訴人即被告乙○○經本院合法傳喚未到，惟其於原審與上
    訴人即被告丙○○、甲○○於本院審理中固均坦承因乙○○
    與陳志鵬有債務糾紛，為幫忙催討債務，丙○○、甲○○、
    乙○○及「王吉」等人遂於96年9月24日上午某時，先在臺
    北縣中和市○○路上某住宅內集合，再於同日晚間10時40分
    許，前往陳志鵬位於臺北縣中和市○○路290號10樓之11住
    處，並在陳志鵬住處樓下與陳正鴻會合，進入陳志鵬住處，
    甲○○即手持其內已裝填子彈之改造手槍指著陳志鵬頭部，
    並以台語表示：「現在是有沒有要處理」等語，嗣陳志鵬出
    手與甲○○拉扯，過程中上開手槍不慎擊發，射中丙○○左
    側足部，乙○○、陳正鴻及「王吉」隨即攙扶丙○○離開，
    前往慈濟醫院就醫，甲○○即離去等情不諱，惟被告甲○○
    3 人均矢口否認有前揭犯行，被告甲○○辯稱：伊並無持有
    改造槍枝、子彈之犯意，且伊不知該槍有無殺傷力云云；被
    告丙○○辯稱：伊僅係應邀前往被害人住處討論債務，不知
    道「王吉」攜槍，未持有、支配該槍枝之意圖，又該改造手
    槍經鑑驗並無殺傷力，另伊有制止甲○○等人，並無恐嚇之
    犯行云云；被告乙○○雖未到庭，惟其辯護人為乙○○辯稱
    ：被告就共同持有槍械並無犯意聯絡與行為分擔，且依同案
    被告甲○○於原審證詞，丙○○當時並未提到要帶凶器，且
    丙○○清槍時，范小萍並未在場，故范小萍警詢筆錄是否屬
    實，不無疑義，又被告僅找丙○○談論清償債款事宜，甲○○等人都是丙○○找來，可見被告並無恐嚇犯意云云。
    經查：
(一)按被告乙○○與陳志鵬有債務糾紛，為幫忙催討債務，被告
    丙○○、乙○○、甲○○及「王吉」等人於96年9月24日上
    午某時，先在臺北縣中和市○○路某住宅內集合，再於同日
    晚間10時40分許，一同前往臺北縣中和市○○路290號10樓
    之11之陳志鵬住處，斯時共同被告陳正鴻因接獲被告丙○○
    之通知，亦前來陳志鵬住處樓下會合，被告丙○○等一行人
    進入陳志鵬之住處後，被告甲○○即手持內已裝填子彈之改
    造手槍指著陳志鵬頭部，並以台語表示：「現在是有沒有要
    處理」等語，嗣陳志鵬出手與甲○○拉扯，過程中上開槍枝
    不慎擊發，射中丙○○左側足部，乙○○、陳正鴻及「王吉
    」隨即攙扶丙○○離開，前往慈濟醫院就醫，甲○○亦即離
    去之事實，業據被告丙○○、甲○○、乙○○均自承在卷（
    見原審卷一第136至138頁、第161頁），核與證人即被害人
    陳志鵬於原審審理時證述之情節相符（見原審卷二第33至34
    頁），並有慈濟醫院急診大門監視錄影翻拍照片2張、陳志
    鵬住處大門及電梯監視錄影翻拍照片8張、慈濟醫院診斷證
    明書1紙、病情說明書1件及病歷資料1份在卷可稽（見96年
    度偵字第26173號卷第40頁、第43頁至第46頁、第79頁、第
    176頁至第180頁），堪予認定。又被告丙○○於案發後之96
    年9月28日，因「王吉」告知當日作案之槍枝藏置地點，遂
    帶同警方前往臺北縣中和市○○路226巷12號旁之廢棄攤架
    內，取出案發當日甲○○持用之改造手槍1枝（槍枝管制編
    號：0000000000號），此據被告丙○○於本院審理中供述甚
    詳。而該扣案槍枝經送驗結果，係由仿GLOCK廠17型半自動
    手槍製造之槍枝換裝土造金屬槍管及土造金屬槍機而成，惟
    因滑套已經損壞，且欠缺復進簧及復進簧桿而不具殺傷力，
    有內政部警政署刑事警察局96年10月29日刑鑑字第09601606
    58號槍彈鑑定書1份在卷可佐（見同上偵卷第82頁至第85頁
    ），然上開槍枝經擊發後，子彈既能射中丙○○左側足部，
    致丙○○受有左足槍傷併第一蹠骨開放性粉碎性骨折等傷害
    ，且彈頭陷於足底皮膚層，此據前揭病情說明書甚明，足認
    被告甲○○持以指著陳志鵬頭部之槍械，其性能良好，可擊
    發適用子彈，屬具有殺傷力之改造手槍，經擊發之該顆子彈
    亦具殺傷力甚明，縱上開槍械於扣案時其零件已有缺損，亦
    無礙其於案發時仍具殺傷力之認定，是上訴意旨以上開鑑定
    書逕認該改造手槍並無殺傷力云云，委無可採。
(二)次按案發當天范小萍、乙○○、「王吉」跟甲○○、丙○○
    在上開位於中和市○○路之住宅，乙○○要求丙○○等人幫
    其處理債務，丙○○即於乙○○等待他人電話通知時，在范
    小萍、乙○○等人面前清槍，范小萍因此與被告丙○○吵架
    ，而將丙○○之手槍偷走，當丙○○等人出發去催討債務時
    ，丙○○因找不到手槍，即與「王吉」前去尋找范小萍，其
    後則將該手槍帶回，與乙○○、甲○○等人會合。而在進入
    證人即被害人陳志鵬住處前，在場之人包括乙○○、丙○○
    、甲○○、「王吉」都知道丙○○有前開持有槍枝等事實，
    業據證人即同案被告甲○○於偵查中證述明確（見96年度偵
    字第26173號卷第210頁、第211頁），經核與甲○○於原審
    審理時證稱：丙○○與伊在員山路5樓會合時，丙○○確有
    拿出其槍枝清槍。丙○○、乙○○與伊係於當日晚上6、7時
    許離開員山路朋友的住處。丙○○於上址毆打范小萍，其後
    丙○○找不到裝有前述槍枝、子彈之背包，丙○○即與「王
    吉」離開，前去尋找范小萍。伊與乙○○等人離開土城丙○○住處後，即直接坐計程車至被害人陳志鵬住處樓下，與共
    同被告陳正鴻會合，然後一起上樓。由乙○○打開被害人住
    處大門，伊看到1把槍掉到地上，即逕將槍撿起拿進門，並
    以槍指著被害人陳志鵬逼其還錢，其後因陳志鵬突然出手搶
    奪手槍，雙方拉扯間誤傷丙○○等語（見原審卷二第26至27
    頁反面），應能相符。而被告甲○○於本院審理中亦供稱與
    丙○○會合時，曾見丙○○拿出一把槍等語（見本院審判筆
    錄第7頁），足認被告乙○○委託被告丙○○催討債務，而
    與被告甲○○、「王吉」等人在臺北縣中和市○○路某住宅
    內會合時，被告乙○○、甲○○及「王吉」等人即均已見聞
    被告丙○○持有槍彈，且知悉其等嗣將一同攜帶槍彈前往陳
    志鵬住處催討債務等情為真。至共同被告甲○○於本院審理
    中卻又供稱乙○○未見丙○○清槍，因當時乙○○外出買東
    西云云，按被告甲○○前於偵查、原審已證述明確，卻於案
    發逾2年後之本院審理中突然想起丙○○清槍時，乙○○不
    在場，已令人生疑？況本案係因乙○○之糾紛而起，焉有時
    值討論如何討債之際，乙○○卻不在場，是認甲○○於本院
    之供述應係迴護之詞，至難採信。
(三)復參證人即丙○○女友范小萍警詢時證稱：丙○○、「王吉
    」、甲○○、乙○○一起去向綽號「阿平」之人索討債務，
    並攜帶1把黑色手槍同去。伊第一次看到該手槍是丙○○從
    隨身攜帶之背包內起出，後又與「王吉」、甲○○等人輪流
    持有把玩，復一起攜帶該槍枝出門等語（見96年度偵字第
    26173號卷第12頁），於偵查中證稱：當天伊曾有看到丙○○拿出槍枝把玩，但在場之其他人伊不認識，故無法明確指
    出是何人把玩。伊知道他們在討論要修理人，伊當時制止丙○○參與此事，丙○○因此修理伊等語（見同上偵卷第190
    頁），並於原審審理時，具結證稱：當時伊有阻止丙○○前
    往討債，復當庭指認當時教唆丙○○之人即為乙○○等語，
    （見原審卷二第22頁反面）。證人范小萍上開證詞，核與證
    人甲○○前揭於偵查、原審審理時證述相符，范小萍雖嗣於
    原審審理時改稱，對乙○○等人有無提到要帶什麼工具或兇
    器、槍是何人拿出來等情皆不清楚，且未看到丙○○拿槍等
    語（見原審卷二第18頁至24頁），惟按96年9月24日案發前
    ，被害人陳志鵬經范小萍以電話聯繫，得知乙○○將帶5 、
    6人及槍枝等物去找陳志鵬，當時乙○○等人開門進來，甲○○就拿槍指著陳志鵬等情，亦經證人即被害人陳志鵬於原
    審審理時證述在卷（見原審卷二第34頁）。據上證人范小萍
    、被害人陳志鵬及共同被告甲○○之證述，足證被告丙○○
    攜帶槍彈前往臺北縣中和市○○路某住宅內，與被告乙○○
    、甲○○、「王吉」等人會合，在該處取出槍枝清理、把玩
    ，並與甲○○、乙○○、「王吉」等人共同計畫攜帶槍械向
    陳志鵬討債，范小萍雖趁機拿走槍彈，並通知陳志鵬注意，
    惟被告丙○○仍偕同「王吉」找到范小萍取回槍彈，交由「
    王吉」攜往陳志鵬住處，並在進入陳志鵬屋內時改由甲○○
    持有等事實為真。證人范小萍於原審審理中，對於被告等人
    是否持有槍械問題輒以「不清楚」「不知道」或「無法確定
    」答覆，對應其於警、偵具體之證述，此部分之證述顯係避
    重就輕，迴護被告之詞，不足採信。
(四)按共同正犯間，非僅就其自己實施之行為負其責任，並應在
    犯意聯絡之範圍內，對於其他共同正犯所實施之行為，共同
    負責，蓋共同實施犯罪行為之人，乃在合同意思範圍以內，
    各自分擔犯罪行為之一部，相互利用他人之行為，以達其犯
    罪之目的者，即應對於全部所發生之結果，共同負責；換言
    之，共同正犯只須具有犯意聯絡及行為分擔，而不問犯罪動
    機起於何人，亦不問每一階段犯行是否均經參與，皆無礙於
    共同正犯之成立。（最高法院32年上字第1905號判例意旨參
    照）。被告丙○○、甲○○、乙○○及「王吉」等人在臺北
    縣中和市○○路某住宅內集合時，既已知悉將持槍枝、子彈
    前往陳志鵬住處催討債務，且由丙○○在該處清理槍枝，丙○○女友范小萍擔心出事，而趁機取走放有槍彈之背包，再
    由被告丙○○、「王吉」將背包尋回之過程，足認被告丙○○、甲○○、乙○○均係以自己建立對本案槍彈持有支配關
    係之意思，陸續推由丙○○、「王吉」、甲○○攜帶、持有
    ，且對於該槍枝、子彈均係具有殺傷力之違禁物，亦均有認
    識甚明。被告丙○○辯稱：伊不知「王吉」攜槍，未持有、
    支配改造槍枝之意圖云云，及被告甲○○辯稱：伊是在陳志
    鵬住處門外，順勢撿起「王吉」掉落地上之槍枝而已，主觀
    上並無持有槍械之犯意，亦不知該槍枝有無殺傷力云云，均
    屬事後飾卸之詞，殊不足採。復據甲○○於原審及本院審理
    中所為之供述，手槍係自「王吉」背包掉落，而由甲○○趁
    勢拿起，若其等對持槍、彈討債未具犯意聯絡，何以由甲○○取得手槍之後，隨即連袂進入陳志鵬住處，並由甲○○持
    以指向被害人陳志鵬頭部，衡情，被告乙○○、丙○○、甲○○焉有不知持有上開槍、彈之理。再者，其等進入陳志鵬
    住處後，被告甲○○持槍指著被害人陳志鵬頭部，並以台語
    表示：「現在是有沒有要處理」等語，被告數人亦圍事在旁
    ，益見被告等基於犯意聯絡，圖以上開恐嚇之方法，迫使陳
    志鵬就範，而依據一般社會通念，上開言詞意謂陳志鵬如不
    儘快處理債務，將採取不利於陳志鵬生命、身體之舉措，自
    屬對他人所為之惡害通知，且客觀上足以引起一般人之恐懼
    。證人陳志鵬於原審經問及被甲○○拿槍指著頭是否害怕時
    ，雖證稱：大不了一條命，有什麼好怕的等語（見原審卷二
    第34頁反面），惟本案案發時被告方面至少有丙○○、甲○○、陳正鴻、「王吉」等4名成年男子，陳志鵬則單獨一人
    ，彼眾我寡，又遭被告甲○○持槍直指頭部此等生命中樞器
    官，自難謂其未心生恐懼，否則陳志鵬何需迅速奪下槍枝？
    且查陳志鵬於偵查中證稱：被甲○○、丙○○等人拿槍指著
    頭時，伊害怕他們傷害伊女友張彩紋等語（見96年度偵字第
    26173號卷第210頁）。是證人陳志鵬上開「大不了一條命，
    有什麼好怕的」等語，當屬逞兇鬥狠之壯膽言語，尚不能資
    為有利於被告丙○○、甲○○、乙○○、陳正鴻等人之認定
    。
(六)綜上所述，本案事證明確，被告丙○○、甲○○、乙○○之
    犯行均堪予認定，應依法論科。
二、至被告乙○○固具狀主張傳喚證人即事實欄一之台北縣中和
    市○○路上某住宅屋主，惟被告並未陳明上開住宅之屋主其
    住址、年籍資料為何，及待證事實與本案有何關聯性，自無
    從判斷其傳喚之必要性；另被告丙○○主張詰問共同被告甲○○，然被告甲○○於原審業以證人身分交互詰問完畢，且
    被告丙○○犯罪之事實，依卷內事證足堪證明，已詳如上述
    ，難認因本院未予調查，致影響判決結果，是渠等所請，礙
    難照准，一併說明。
三、論罪科刑：
(一)核被告丙○○、甲○○、乙○○所為，均係犯刑法第305條
    之恐嚇罪及槍砲彈藥刀械管制條例第8條第4項之持有可發射
    子彈具有殺傷力之改造手槍罪，與同條例第12條第4項之持
    有具有殺傷力之子彈罪。被告丙○○、甲○○、乙○○及共
    犯陳正鴻、真實姓名年籍不詳、綽號「王吉」之成年男子就
    上開恐嚇犯行，以及被告丙○○、甲○○、乙○○、「王吉
    」等人就上開持有改造手槍、子彈之犯行，均有犯意聯絡及
    行為分擔，皆為共同正犯。按行為人為犯特定罪而持有槍枝
    、子彈，並於持有槍枝、子彈後即緊密實行該特定犯罪，雖
    其持有槍枝、子彈之時地與犯特定罪之時地，在自然意義上
    非完全一致，然二者仍有部分合致，且犯罪目的單一，依一
    般社會通念，認應評價為一罪方符合刑罰公平原則，如予數
    罪併罰，反有過度處罰之疑，與人民法律感情亦未契合，是
    於牽連犯廢除後，適度擴張一行為概念，認此情形為一行為
    觸犯數罪名之想像競合犯，方屬適當。（最高法院98年度臺
    上字第3414號判決意旨參照）。查被告丙○○以何方式取得
    本案槍彈，囿於被告丙○○始終否認犯罪而不明確，依現存
    卷證資料，僅能認定被告丙○○係為幫被告乙○○催討債務
    ，而攜帶本案槍彈前往臺北縣中和市○○路某住宅內集合，
    其持有槍彈之行為始點為96年9月24日上午某時許。又被告
    丙○○隨即在該處清理槍枝、把玩，並與被告甲○○、乙○○、「王吉」等人研議討債事宜，其等於斯時達成攜帶槍彈
    討債之合意，旋於同日晚間10時40分許，推由共犯「王吉」
    攜帶槍彈前往陳志鵬住處，再改由被告甲○○手持槍彈恐嚇
    陳志鵬等情，均經本院審認如前，是被告丙○○、甲○○、
    乙○○、「王吉」等人係為向陳志鵬討債而共同持有槍枝、
    子彈，且在持有後隨即前往陳志鵬住處實施犯罪，揆諸上開
    最高法院判決見解，其等係以一行為同時觸犯持有可發射子
    彈具有殺傷力之改造手槍罪、持有子彈罪，以及刑法第305
    條之恐嚇罪，為一行為觸犯3罪名之想像競合犯，應依刑法
    第55條規定，從一重之持有可發射子彈具有殺傷力之改造手
    槍罪處斷。檢察官雖未就被告乙○○之持有改造手槍、子彈
    犯行提起公訴，惟此部分與起訴之恐嚇罪間既有想像競合犯
    之裁判上一罪關係，即為起訴效力所及，且原審亦於審理時
    依法踐行告知罪名程序後進行辯論（見原審卷二第72頁背面
    ），自得就被告乙○○共同持有改造手槍、子彈之犯行併予
    審究。
(二)次按被告乙○○前因施用毒品案件，經臺灣板橋地方法院以
    96年度簡字第1622號判決判處有期徒刑5月，再以96年度聲
    減字第5424號裁定減為有期徒刑2月又15日確定，於96年9月
    7日易科罰金執行完畢，此有本院被告前案紀錄表1份在卷可
    考，其受有期徒刑之執行完畢，5年內故意再犯本件有期徒
    刑以上之罪，為累犯，應依法加重其刑。至於被告丙○○雖
    因違反麻醉藥品管理條例案件，經本院以88年度上訴字第72
    9號判決判處有期徒刑5年4月確定，入監執行後，於93年12
    月9日縮短刑期假釋出獄，惟其假釋嗣經撤銷，再於96年10
    月28日入監執行殘刑有期徒刑1年11月7日，迄未執行完畢，
    且其於95年8月間所犯之持有第二級毒品罪，雖經臺灣板橋
    地方法院以95年度簡字第7105號判決判處有期徒刑4月，於
    96年2月12日判決確定，並於96年7月26日易科罰金執行完畢
    ，惟被告丙○○另於該案確定前之94年12月18日犯加重強盜
    罪及殺人未遂罪，經本院以96年度上訴字第1413號判決分別
    論罪科刑，並定應執行刑為有期徒刑10年10月，尚未確定等
    情，有上開判決各1件及本院被告前案紀錄表1份在卷可考，
    足認被告丙○○所犯之持有第二級毒品罪，與尚未確定之加
    重強盜罪、殺人未遂罪符合定應執行刑之要件，且前述3罪
    經定應執行刑後，前已執行之持有第二級毒品罪部分，僅能
    從所定刑期中扣除，不能認為已經執行完畢（最高法院94年
    度臺非字第249號判決參照），是被告丙○○本案犯行尚無
    庸依累犯之規定加重其刑，亦一併說明。
四、原審基此認定，援引刑事訴訟法第299條第1項前段，槍砲彈
    藥刀械管制條例第8條第4項、第12條第4項，刑法第11條前
    段、第28條、第305條、第55條、第47條第1項、第41條第1
    項前段、第42條第3項前段、第38條第1項第1款，刑法施行
    法第1條之1之規定，並審酌被告丙○○、甲○○、乙○○等
    人均素行非端，其等攜帶槍彈前往恐嚇被害人，嚴重危害社
    會治安，又皆虛詞否認犯罪，惟旋因槍枝不慎擊發反自傷同
    夥之丙○○，恐嚇犯行歷時尚短，持有槍枝、子彈之時間亦
    不長，暨其等犯罪之動機、目的、所生危害等一切情狀，均
    量處有期徒刑3年4月，併科罰金3萬，並諭知罰金易服勞役
    之折算標準，又被告丙○○、甲○○、乙○○及「王吉」等
    人共同攜往陳志鵬住處之前述改造手槍（槍枝管制編號：00
    00000000號，含彈匣1個），嗣經被告丙○○於96年9月28日
    帶同警方前往臺北縣中和市○○路226巷12號旁之廢棄攤架
    內取出時，雖因滑套已經損壞，且欠缺復進簧及復進簧桿而
    不具殺傷力，惟該槍尚包含槍管、槍身、槍機、撞針、擊錘
    、滑套及彈匣等槍枝主要組成零件，仍應依刑法第38條第1
    項第1款之規定宣告沒收。至於被告等人持有之子彈1顆，因
    不慎擊發射中被告丙○○左側足部，失去子彈之功能，已非
    違禁物，爰不併予宣告沒收，經核其認事用法，均無不合，
    量刑亦屬適當。被告甲○○、乙○○、丙○○仍執前詞任意
    指摘原判決形成心證之理由，否認犯罪，為無理由，均應予
    駁回。
五、被告乙○○經合法傳喚，無正當理由不到庭，爰不待其陳述
    逕行判決。
據上論斷，應依刑事訴訟法第368條、第371條，判決如主文。
本案經檢察官張啟彬到庭執行職務。
中    華    民    國    99    年    4     月    21    日
                  刑事第八庭審判長法  官  張傳栗
                                  法  官  蔡光治
                                  法  官  劉嶽承
以上正本證明與原本無異。
如不服本判決，應於收受送達後十日內向本院提出上訴書狀，其
未敘述上訴之理由者並得於提起上訴後十日內向本院補提理由書
（均須按他造當事人之人數附繕本）。「切勿逕送上級法院」。
                                  書記官  何仁崴
中    華    民    國    99    年    4     月    21    日
附錄：本案論罪科刑法條全文
槍砲彈藥刀械管制條例第8條第4項
未經許可，持有、寄藏或意圖販賣而陳列第 1 項所列槍枝者，
處 3 年以上10 年以下有期徒刑，併科新臺幣 700 萬元以下罰
金。
槍砲彈藥刀械管制條例第12條第4項
未經許可，持有、寄藏或意圖販賣而陳列子彈者，處 5 年以下
有期徒刑，併科新台幣 300 萬元以下罰金。
中華民國刑法第305條
以加害生命、身體、自由、名譽、財產之事，恐嚇他人致生危害
於安全者，處 2 年以下有期徒刑、拘役或 3 百元以下罰金。

司法院資訊處製作；財團法人民間司法改革基金會備份。
